【裁判字號】    90,易,1701
【裁判日期】    900904
【裁判案由】    竊盜
【裁判全文】
台灣台中地方法院刑事判決                          九十年度易字第一七一號
    公  訴  人  台灣台中地方法院檢察署檢察官
    被      告  乙○○
右列被告因竊盜案件，經檢察官聲請簡易處刑（九十年度偵字第五二四０號），經本
院台中簡易庭認不宜依簡易判決處刑，移送本院刑事庭，本院判決如左：
    主    文
乙○○共同竊盜，處拘役肆拾日，如易科罰金，以佰元折算壹日。緩刑年，緩刑
期內付保護管束。
    事    實
一、乙○○與真實姓名、年籍不詳自稱「張志剛」之十八、九歲男子，於民國（下同
    ）九十年三月十二日晚上十時三十分許，在台中市○○路一四六號「湯姆熊遊樂
    場」內，見甲○○所有皮包乙個（內有現金新台幣三千元、電話卡一張及證件等
    物）置放於電動玩具機台上，竟共同基於意圖為自己不法所有之犯意聯絡，由「
    張志剛」下手竊取上開皮包後，二人為免遭人發覺而進入廁所，並躲入廁所內隔
    間內，商議現金及電話卡由「張志剛」分得，皮包及其他證件由乙○○分得。嗣
    為甲○○發覺而在廁所外守候，「張志剛」者趁機逃逸，乙○○則為甲○○報警
    查獲，並取回上開皮包及證件。
二、案經台中市警察局第二分局移送台灣台中地方法院檢察署檢察官聲請簡易判決處
    刑，本院台中簡易庭認為不宜適用簡易程序，移由本院刑事庭審理。
    理    由
一、訊據被告乙○○對於九十年三月十二日晚上十時三十分許，在台中市○○路一四
    六號「湯姆熊遊樂場」內，與自稱「張志剛」者，共同進入廁所，並躲入廁所內
    隔間內，且「張志剛」者亦有將皮包一只給伊。嗣為在廁所外守候之甲○○報警
    查獲，並取回上開皮包及證件之情，固供承不諱，惟矢口否認有何竊盜犯行，辯
    稱：東西不是我拿的，是我朋友張志剛拿的，他約十八、九歲，我認識他不到半
    個月，我們打電動時認識的，我那天晚上八點多到湯姆熊遊樂場剛好碰到張志剛
    的，我不知道皮包張志剛在哪裡拿的。我在廁所方便，張志剛就把皮包從後面塞
    給我，他就跑出去了云云。經查：
  (一)本件右揭事實，業據被害人甲○○於警、偵訊指訴明確。而被害人甲○○於本院
    審理時到庭指訴：「當時我在玩電動，皮包放在機台旁邊，後來我換台玩，回來
    皮包就不見了，我朋友建議我去廁所找找看，我們大概三個人進去廁所，有聽到
    兩個人在大便池的隔間裡面講話，我們就退出門邊在外面等，結果第一個人出來
    我以為我朋友會攔下他，結果我朋友沒有攔下他，讓第一個人跑了，第二個出來
    ，我看到我的皮包在被告的腋下挾著，我告訴他我的皮包不見了，是不是可以讓
    我看一下，當時被告都沒有說什麼，當時我問被告我的錢呢，他說錢在他朋友身
    上，他說他朋友把皮包塞給他的。」等語。如是，被告與「張志剛」者，既已進
    入廁所內之隔間內，且彼此間亦在其內交談，則被告若未與「張志剛」共謀竊取
    被害人之皮包，其又何須與「張志剛」者，共同進入廁所內之隔間內交談。
  (二)況且，被告於警訊時供述：伊與「張志剛」見電動玩具上有一皮包，「張志剛」
    提議竊取但伊反對，竊取皮包後將皮包帶至廁所內，「張志剛」取走皮包內現金
    及電話卡，將皮包留與伊後，「張志剛」即先離去，伊即為甲○○發覺；嗣於偵
    查中供述：「張志剛」竊取皮包後即進入廁所，伊跟隨進入廁所，「張志剛」將
    皮包內現金及電話卡取走後，將皮包交與伊並囑將皮包放在外套內，伊走出廁所
    即為人發覺；嗣又供述：係「張志剛」竊取皮包後，硬將皮包塞在伊外套內云云
    。如是，被告與「張志剛」者即看見被害人甲○○之皮包置放在電動玩具上，而
    「張志剛」隨即提議竊取皮包，而被告當時即曾表示反對竊取該皮包，然當「張
    志剛」者著手竊取皮包，並於得手後，被告自可逕行離去，或於「張志剛」進入
    廁所時，不尾隨進入，惟被告跟隨「張志剛」進入廁所，並進而與「張志剛」
    者共同躲入廁所內之隔間內談話，且分得皮包及證件，顯與事理有違。是以，被
    告與「張志剛」者對於竊盜犯行具有犯意聯絡及行為分擔，至堪認定。
  (三)此外，並有贓物認領保管單一紙、現場圖一紙、照片一幀附卷可稽。
  (四)綜上，被告前開所辯，無非係圖卸責之詞，委無足採。事證明確，被告右揭犯行
    ，洵堪認定。
二、核被告所為，係犯刑法第三百二十條第一項之竊盜罪。被告與「張志剛」者二人
    具有犯意聯絡及行為分擔，為共同正犯。爰審酌被告素行良好，僅因見被害人皮
    包置放在電動玩具上，一時貪念，而與他人共謀竊取皮包，致罹本案刑責，惟念
    其犯後態度良好，及被害人損害，及部分財物已由被害人領回等一切情狀，量處
    如主文所示之刑，並諭知易科罰金之折算標準，以資懲儆。查被告未曾受有期徒
    刑以上刑之宣告，此有臺灣台中地方法院檢察署刑案資料查註紀錄表附卷可查，
    因一時失慮，偶罹刑典，經此偵審程序及刑之宣告後，應知警惕而無再犯之虞，
    本院因認暫不執行其刑為當，予以宣告緩刑三年，以啟自新。惟本院認應由觀護
    人以專業知識輔導其品德，希其改過遷善，爰併予宣告緩刑期內付保護管束。
據上論斷，應依刑事訴訟法第四百五十二條、第二百九十九條第一項前段，刑法第二
十八條、第三百二十條第一項、第四十一條第一項前段、第七十四條第一款、第九十
三條第一項，罰金罰鍰提高標準條例第一條前段、第二條，判決如主文。
中      華      民      國    九十      年      九      月      四      日
                                    台灣台中地方法院刑事第四庭
                                        法  官  顏    世    傑
右正本證明與原本無異。
如不服本判決，應於送達後十日內向本院提出上訴狀 （須附繕本） ，上訴於台灣高
等法院台中分院。
                                        書記官
中      華      民      國    九十      年      九      月      四      日
附錄本案論罪科刑法條：
中華民國刑法第三百二十條：
  意圖為自己或第三人不法之所有，而竊取他人之動產者，為竊盜罪，處五年以下有
  期徒刑、拘役或五百元以下罰金。
  意圖為自己或第三人不法之利益，而竊佔他人之不動產者，依前項之規定處斷。
  前二項之未遂犯罰之。


司法院資訊處製作；財團法人民間司法改革基金會備份。
